臺灣臺南地方法院刑事判決
110年度易字第802號
公  訴  人  臺灣臺南地方檢察署檢察官
被      告  帥戈萍



輔  佐  人  李錦堂


上列被告因竊盜案件，經檢察官提起公訴（110年度偵字第9757
號），本院判決如下：
    主  文
帥戈萍無罪。
    理  由
一、公訴意旨略以：被告帥戈萍意圖為自己不法所有，基於竊盜
    之犯意，於民國110年4月22日上午11時39分許，在臺南市永
    康區中華路155巷內之水果攤，徒手將告訴人唐盛忠所管領
    之狀元瓜16顆裝入塑膠袋內，未結帳即趁隙離開攤位。旋遭
    告訴人發現，報警處理，經警當場查扣上開物品（均已發還
    ）而查悉上情。因認被告所為，係犯刑法第320條第1項之竊
    盜罪嫌等語。
二、證據能力部分：本案被告帥戈萍既經本院認定應受無罪之諭
    知，本判決以下即不再論述所援引有關證據之證據能力（最
    高法院100年度台上字第2980號號刑事判決意旨參照）。
三、按犯罪事實應依證據認定之，無證據不得認定犯罪事實；不
    能證明被告犯罪者，應諭知無罪之判決，刑事訴訟法第154
    條第2項、第301條第1項分別定有明文。又認定不利於被告
    之事實，須依積極證據，苟積極證據不足為不利於被告事實
    之認定時，即應為有利於被告之認定，更不必有何有利之證
    據；認定犯罪事實所憑之證據，雖不以直接證據為限，間接
    證據亦包括在內，然而無論直接或間接證據，其為訴訟上之
    證明，須於通常一般之人均不致有所懷疑，而得確信為真實
    之程度者，始得據為有罪之認定，若其關於被告是否犯罪之
    證明未能達此程度，而有合理性懷疑之存在，致使無從形成
    有罪之確信，根據「罪證有疑，利於被告」之證據法則，即
    不得遽為不利於被告之認定。又事實之認定，應憑證據，如
    未能發現相當證據，或證據不足以證明，自不能以推測或擬
    制之方法，以為裁判之基礎。
四、公訴意旨認被告帥戈萍涉犯刑法第320條第1項之竊盜罪嫌，
    無非係以：被告帥戈萍於警詢及偵查所述；告訴人唐盛忠於
    警詢及偵查中之證述；扣案之狀元瓜16顆、臺南市政府警察
    局永康分局扣押筆錄及扣押物品目錄表、贓物認領保管單各
    1份；監視器錄影畫面翻拍照片5張及現場照片2張等，茲為
    論斷依據。
五、訊據被告帥戈萍堅詞否認有公訴意旨指涉之竊盜犯行，辯稱
    ：被告並無竊盜之故意及不法所有之意圖，被告當時手中拿
    著挑選好的狀元瓜和好幾袋已經購買的東西，因為排隊結帳
    的人多，被告因體力不濟想將先前購買的東西先放到停放在
    附近的機車上，再回來結帳，所以才提著水果走出水果攤，
    並非意圖竊取等語。
六、經查：
㈠、經本院勘驗現場監視器錄影光碟，其中鏡頭「CH4」內容如下
    ：被告（頭戴紅色遮陽帽，戴口罩，身穿黑白斑馬條紋衣服
    八、及白色外罩衫）被一個身穿藍色衣服，卡其色長裙的女
    員工從畫面左上方帶回到攤位裡，畫面上是一個水果攤位，
    擺放各式各樣的水果，客人眾多均在挑選水果，被告頭戴紅
    色遮陽帽，戴口罩，身穿黑白斑馬條紋衣服及白色外罩衫，
    在畫面右邊狀元瓜攤位上挑選水果，拿一個狀元瓜放進塑膠
    袋時，抬頭看一下鏡頭，接著繼續挑選，陸續將狀元瓜放進
    塑膠袋，可見被告的左手掛有至少2袋塑膠袋，又拿了一個
    新的塑膠袋打開，放進挑選好的狀元瓜，被告將挑好的2袋
    狀元瓜提著走向畫面右下方，偶爾回頭望一下，直到離開鏡
    頭。鏡頭「CH5」內容如下：畫面上是一個水果攤位，擺放
    各式各樣的水果，客人眾多均在挑選水果，結帳櫃檯處有至
    少6人排隊等結帳，被告頭戴紅色遮陽帽，戴口罩，身穿黑
    白斑馬條紋衣服及白色外罩衫，在畫面上方停放機車與挑選
    水果人群間走道走向畫面右下方，左手提一些裝有物品之塑
    膠袋，繞過2、3人後，將2袋裝狀元瓜之塑膠袋換至右手拿
    ，直到離開鏡頭（本院卷第78至79頁）。依據上開勘驗結果
    ，被告在告訴人之水果攤挑選狀元瓜時，確實同時手提至少
    2個先前購買物品之塑膠袋，且當時排隊等候結帳之人數至
    少有6人，是被告辯稱當時手提先前所購買之物品覺得很重
    ，而且等候結帳之人很多等語，尚非虛構。
㈡、被告當時停放機車之位置與告訴人之水果攤同在臺南市永康
    區中華路155巷內，距離僅27公尺，被告挑選水果後沿中華
    路155巷西往東方向前進等情，業據台南市政府警察局永康
    分局至現場繪製相關位置圖在卷可按（本院卷第91至96頁）
    ，是被告提著挑選好的水果走出水果攤，確實可能係前往停
    放在附近的機車。
㈢、綜上，依據上開證據，不能排除被告提著挑選好的水果走出
    水果攤，是為了要先將之前所購買的物品放置在停放在水果
    攤附近的機車上之可能，是被告之行為雖然確實與交易常情
    不相符合，然以被告67歲之年紀，在體力不足的情況下，亦
    有可能做此選擇。尚難認被告確實有竊盜之故意及為自己不
    法所有之意圖。
七、綜上所述，本件公訴意旨就被告是否有竊盜故意及為自己不
    法所有之意圖所憑之證據，尚未達於通常一般之人均不致有
    所懷疑，而得確信其為真實之程度，本件依本院調查證據所
    得，仍不足使本院確信被告有罪，揆諸首開說明，本諸無罪
    推定原則，及刑事犯罪須採嚴格證明之證據法則，即不得遽
    為不利被告之認定，依法應為無罪判決之諭知。
據上論斷，應依刑事訴訟法第301條第1項前段，判決如主文。
本案經檢察官蔡宜玲提起公訴，檢察官李佳潔到庭執行職務。
中　　華　　民　　國　　111 　年　　1 　　月　　19　　日
　　　　　　　　　刑事第六庭    法　官　高如宜
以上正本證明與原本無異。
如不服本判決應於收受本判後20日內向本院提出上訴書狀，並應
敘述具體理由。其未敘述上訴理由者，應於上訴期間屆滿後20日
內向本院補提理由書狀（均須按他造當事人之人數附繕本）「切
勿逕送上級法院」。
  　　　　　　　　　　　　　　　書記官　蔡雅惠
中　　華　　民　　國　　111 　年　　1 　　月　　19　　日